臺灣高等法院高雄分院刑事判決　　　　　九十三年度上訴字第四一號
　　上訴人
　　即被告　甲○○
右上訴人因違反毒品危害防制條例案件，不服臺灣高雄地方法院九十三年度訴字第五
０三號中華民國九十三年三月二十四日第一審判決（起訴案號：臺灣高雄地方法院檢
察署九十三年度毒偵字第六八一一號），提起上訴，本院判決如左：
      主      文
上訴駁回。
      事      實
一、甲○○前因施用毒品，經原審以九十年度毒聲字第七七四一號裁定送觀察、勒戒
    ，認無繼續施用毒品之傾向，由臺灣高雄地方法院檢察署檢察官於民國九十一年
    一月十四日，以九十一年度毒偵字第六五號不起訴處分確定。詎不知悔改，竟基
    於施用第一級毒品之犯意，於九十二年十月三日上午某時，在其位於高雄縣大樹
    鄉○○村○○路一六七號住處，以將海洛因置於針筒內皮下注射之方式，施用第
    一級毒品海洛因一次，嗣於同日上午十時許，至高雄縣鳳山市○○路○段一八八
    號之鳳山採尿室接受採集尿液，經檢驗結果呈嗎啡陽性反應，因而查獲。甲○○
    經原審以九十二年度毒聲字第七三五六號裁定送觀察、勒戒後，認有繼續施用毒
    品之傾向。
二、案經高雄縣政府警察局仁武分局報請臺灣高雄地方法院檢察署檢察官偵查起訴。
      理      由
一、右開事實，業上訴人即被告甲○○於原審及本院供承不諱，且被告經警於九十二
    年十月三日採集尿液送驗結果，呈嗎啡陽性反應，有臺灣檢驗科技股份有限公司
    九十二年十月二十九日編號ＫＨ２００３Ａ0000000號濫用藥物尿液檢驗
    報告、列管毒品人口尿液檢驗採集送驗紀錄表各一份附卷可稽，而按海洛因施用
    入人體後水解還原成嗎啡，再循嗎啡之代謝方式排體外，已據行政院衛生署藥物
    食品檢驗局七十三藥檢壹字第○三○二二一號函說明綦詳，足認被告之自白與事
    實相符，其確有施用第一級毒品之犯行無疑。再被告前因施用毒品，經原審以九
    十年度毒聲字第七七一四號裁定送觀察、勒戒，認無繼續施用毒品之傾向，由臺
    灣高雄地方法院檢察署檢察官於九十一年一月十四日，以九十一年度毒偵字第六
    五號不起訴處分確定之事實，有前開不起訴處分書及臺灣高雄地方法院檢察署刑
    案資料查註錄表各一份存卷供參，又被告於五年內再犯毒品危害防制條例第十條
    第一項之罪，經送觀察、勒戒後，認有繼續施用毒品傾向，亦有本院九十二年度
    毒聲字第七三五六號觀察勒戒裁定書及臺灣高雄看守所附設勒戒處所九十三年一
    月八日高所正戒勒字第○○三六號函附之有繼續施用毒品傾向證明書各一份附卷
    足參，事證明確，被告犯行堪以認定。
二、按被告行為後，毒品危害防制條例部分條文業於九十二年七月九日經總統修正公
    布，並自九十三年一月九日起施行，惟毒品危害防制條例此次修正，對於同條例
    第十條關於施用第一、二級毒品之犯罪構成要件及刑罰規定均未修正，亦即被告
    所犯之罪本刑部分，毫無變更，並不生新舊法比較問題。次按犯毒品危害防制條
    例第十條施用第一級、第二級毒品之罪者，檢察官應先將被告送勒戒處所觀察、
    勒戒，經觀察、勒戒後，認無繼續施用毒品傾向者，應由檢察官為不起訴之處分
    ，依此為不起訴處分後，五年內再犯第十條之罪，檢察官應依一般刑事訴訟程序
    予以起訴論罪科刑，此觀諸修正後毒品危害防制條例第二十條第一項、第二項、
    第二十三條第二項前段規定自明。被告前既曾因施用毒品案件，經觀察、勒戒後
    ，認無繼續施用毒品傾向，由檢察官為不起訴處分，於五年內再犯本案施用毒品
    罪，經觀察、勒戒後，認有繼續施用毒品之傾向，無論依修正前毒品危害防制條
    例第二十條第三項或修正後毒品危害防制條例第二十三條第二項之規定，均屬應
    依法論罪科刑之行為，是核被告所為，係犯毒品危害防制條例第十條第一項之施
    用第一級毒品罪。被告施用第一級毒品前持有海洛因之低度行為，應為施用之高
    度行為所吸收，均不另論罪。
三、原審因而適用毒品危害防制條例第十條第一項之規定，並審酌被告歷經觀察、勒
    戒程序，猶無法戒絕毒癮，仍再度施用海洛因，顯見其意志不堅，無悔改之決心
    ，有違政府制定毒品危害防制條例之立法美意，本不宜寬貸，惟念其所為尚未害
    及他人，且犯後坦承犯行，態度尚佳等一切情狀，量處有期徒刑七月。經核原判
    決認事用法並無不合，量刑亦屬適度，被告上訴意旨，指摘原判決量刑過重不當
    ，為無理由，應予駁回。
據上論斷，應依刑事訴訟法第三百六十八條，判決如主文。
本案經檢察官林應華到庭執行職務。
中    華    民    國        九十三      年      五      月    三十一    日
                              臺灣高等法院高雄分院刑事第三庭
                                  審判長法官  周賢銳
                                        法官  黃建榮
                                        法官  謝宏宗
右正本證明與原本無異。
如不服本判決應於收受本判決後十日內向本院提出上訴書狀，其未述上訴理由者，
並得於提起上訴後十日內向本院補提理由書狀（均須按他造當事人之人數附繕本)「
切勿逕送上級法院」。
                                      書記官  賴梅琴
中    華    民    國        九十三      年      六      月      二      日
附錄：本判決論罪科刑法條：
毒品危害防制條例第十條第一項
施用第一級毒品者，處六月以上五年以下有期徒刑。
                                                                      Ｈ
